臺灣苗栗地方法院民事裁定
111年度苗小字第317號
原      告  萬富錦股份有限公司

法定代理人  沈萬山  
被      告  林文誠  
            黃瑞龍  
            曾筱惠  
            張家豪  
            吳裕財  
            羅勳貴  
            楊云明  
            莊順彬  
            林炎巨  
            張永達  
            范文娟  
            李貫宇  
            李貫名  
            傅碧秋  
            陳思宏  
            邱正治  
            林惠琴  
            周祿展  
            黃雅琪  
            羅義洋  
            劉金標  

            鄭錦洲  
上列當事人間請求不當得利等事件，本院裁定如下：
    主  文
原告之訴及假執行之聲請均駁回。
訴訟費用新臺幣1,000元由原告負擔。 
    理  由
一、按關於請求給付金錢或其他代替物或有價證券之訴訟，其標
    的金額或價額在新臺幣（下同）10萬元以下者，適用本章所
    定之小額程序；當事人不得為適用小額程序而為一部請求。
    但已向法院陳明就其餘額不另起訴請求者，不在此限，民事
    訴訟法第436條之8第1項、第436條之16分別定有明文。此乃
    因小額程序係對一般國民日常生活上發生之小額爭執所設之
    簡便訴訟程序，為達成其簡速目的，有關法官裁量權、證據
    方法等均設有特別規定，如許當事人就不屬小額事件之請求
    ，割裂而為一部請求，以利用小額程序，適用特別規定，非
    但增加法院之案件負擔，影響小額程序功能之發揮，於被告
    程序上權益之保護，尤嫌欠周，爰明文禁止之。又當事人違
    反民事訴訟法第436條之16規定為適用小額程序而為一部請
    求者，法院應以裁定駁回之，辦理民事訴訟事件應行注意事
    項第206點規定甚明。準此，當事人就其標的金額或價額逾1
    0萬元之債權，僅就其中一部利用小額程序起訴，且未向法
    院陳明就餘額不另起訴請求者，應認屬民事訴訟法第249條
    第1項第6款「起訴不備其他要件」之情形，應以裁定駁回訴
    訟。
二、原告主張其於民國107年12月12日與地主謝氏兄弟簽訂不動
    產買賣契約書，已為坐落苗栗縣○○市○○段000○000地號土地
    （下稱系爭土地）之實際管領權人，被告等人積欠其系爭土
    地之使用費達36個月，金額超過新臺幣（下同）100多萬元
    ，且被告等人繼續使用系爭土地，每戶每月可獲得3,000元
    以上之利益，致原告受有損害，爰依不當得利之法律關係，
    聲明請求被告給付原告10萬元本息等語。而經本院發函命原
    告於7日內陳報前開10萬元是否為一部請求（即超過10萬元
    部分保留請求權，以後另行請求）？或超過10萬元部分以後
    不再對被告請求？經原告具狀陳稱其係為一部請求等語（見
    卷第156-160頁）。足認原告本件係為適用小額程序而為一
    部請求，其未向法院陳明就債權餘額不另起訴請求，依上開
    規定，原告之訴自不合法，其假執行之聲請亦失所依附，均
    應予駁回。
三、依民事訴訟法第436條之23、第436條第2項、第249條第1項
    第6款、第95條、第78條，裁定如主文。
中　　華　　民　　國　　111 　年　　5 　　月　　2 　　日
                  苗栗簡易庭  法　官　顏苾涵
以上正本係照原本作成。
如不服本裁定應於送達後10日內向本院提出抗告狀，並繳納抗告
費新臺幣1,000元。
中　　華　　民　　國　　111 　年　　5 　　月　　2 　　日
                              書記官　楊慧萍